【裁判字號】    92,小上,86
【裁判日期】    920530
【裁判案由】    給付會款
【裁判全文】
臺灣臺北地方法院民事裁定  九十二年度小上字第八六號
    上訴人  甲○○
            乙○○
右當事人間請求給付會款事件，上訴人對於中華民國九十年二月二十七日本院新店簡
易庭九十一年度店小字第六二九號第一審判決提起上訴，本院判決如左：
    主  文
兩造上訴均駁回。
第二審訴訟費用由兩造各自負擔。
    理    由
一、按對於小額程序之第一審裁判之上訴或抗告，非以其違背法令為理由，不得為之
    ，民事訴訟法第四百三十六條之二十四第二項定有明文。依同法第四百三十六條
    之三十二第二項、第四百六十八條規定，判決不適用法規或適用不當者，為違背
    法令；而判決有同法第四百六十九條第一款至第五款情形之一者，為當然違背法
    令。是當事人提起上訴，如依民事訴訟法第四百三十六條之二十五規定，以小額
    程序之第一審判決有不適用法規或適用法規不當為理由時，其上訴狀或理由書應
    有具體之指摘，並揭示該法規之條項或其內容；若係成文法以外之法則，應揭示
    該法則之旨趣；倘為司法院解釋、或本院之判例，則應揭示該判解之字號或其內
    容；如以民事訴訟法第四百三十六條之三十二第二項、第四百六十九條第一款至
    第五款所列情形為理由時，其上訴狀或理由書，應揭示合於該條款之事實。上訴
    狀或理由書如未依此項方法表明，或其所表明者，顯與上開法條規定之情形不相
    合時，即難認為已對小額程序之第一審判決之違背法令有具體之指摘，其上訴自
    難認為合法，即屬不應准許，應予駁回，最高法院著有二十六年度鄂上字第二三
    六號判例，可資參照。
二、本件上訴人甲○○上訴意旨略以：被上訴人持一張面額新台幣（下同）七萬六千
    三百五十四元，發票日為八十九年三月七日，付款人為彰化銀行苓雅分行，支票
    號碼為BＺ000000000000號之支票（下稱系爭支票）向上訴人貼現。
    上訴人則至台北第一信用合作社分別匯款七萬五千元及一千三百五十四元予被上
    訴人。故系爭支票與被上訴人應給付上訴人之十二萬元會款根本無關。原判決理
    由要領第三點認為「七萬元部分被上訴人以支票交予上訴人貼現，上訴人未舉證
    說明該七萬元與本案無關」，顯然與事實不符。被上訴人於原審關於「上訴人持
    被上訴人交付之十萬元支票予訴外人陳淑華」之主張為不實等語，並補提匯款單
    、託收票據明細表、原告存摺等為證；上訴人乙○○上訴意旨略以：上訴人以一
    紙金額為四十二萬三千九百四十八元之匯款單請求被上訴人返還。惟除其中三十
    萬元為上訴人應繳之死會會款應予扣除外，另十二萬三千九百四十八元部分：上
    訴人持一張面額為七萬六千三百五十四元之支票向被上訴人以二分利貼現；另被
    上訴人自行替其女兒繳保險費一萬五千五百四十四元及替其小叔代墊三萬二千零
    五十元。故上訴人再為請求返還前開金額即無理由。且在八十九年互助會結束時
    ，上訴人並未提出任何異議。無論是會款或借款，單位皆以百元計，何來個位數
    與十位數字，顯然上訴人之主張與事實不符等語，並補提支票、保戶服務卡，並
    聲請訊問證人陳水生。
三、經核兩造上訴意旨均僅就事實為爭執，對於原審判決有何違背法令事由及依訴訟
    資料可認為原判決有違背法令之事實均未具體指摘，揆諸前開法條與判例意旨，
    兩造上訴均難謂合法。
四、據上論結，本件兩造上訴均為不合法，依民事訴訟法第四百三十六條之三十二第
    二項、第四百四十四條第一項、第九十五條、第七十八條，裁定如主文。
中      華      民      國    九十二    年      五      月     三十     日
                                    民事第六庭審判長法官  林惠瑜
                                                    法官  姜悌文
                                                    法官  陳怡雯
右為正本係照原本作成
不得上訴
中      華      民      國    九十二    年      六      月     二       日
                                              法院書記官  謝梅琴


司法院資訊處製作；財團法人民間司法改革基金會備份。
